*****< 消費電流 & 消費電力算出用テストベンチ >*****
.lib CC

*****< Parameters >*****
.param half='psvoltage/2'
.param valr1=10k
.param valr2=10k

*****< Power_Supply >*****
VDD	vdd gnd 'step'
VSS	gnd vss 'step'

******< Input >******
VIN	inp gnd dc 0

*****< Circuit Topology >*****
Xcc inm inp out vdd vss opamp
R1 inm gnd valr1
R2 out inm valr2

******< Control >******
* sweep コマンドでパラメータをスイープ
* 電源の変数"step" を 3点で（POI 3）でスイープ
* これが使えるのは DC/AC/TRAN 解析の場合のみ
*
.DC VIN -0.01 0.01 0.01 SWEEP step POI 3 '0.9*half' 'half' '1.1*half'
.TEMP -40 25 80

******< Measure command >******
.MEAS DC ivdd FIND I(VDD) AT=0
.MEAS DC ivss FIND I(VSS) AT=0
.MEAS DC ib   PARAM='max(abs(ivdd),abs(ivss))'
.MEAS DC pdis PARAM='ib*2*step'

.endl